【裁判字號】    95,交聲,1052
【裁判日期】    951020
【裁判案由】    交管條例聲異
【裁判全文】
臺灣板橋地方法院交通事件裁定        95年度交聲字第1052號
異  議  人
即受處分人  甲○○?男?35歲.
                  ?住臺北縣板.
??????????
上列異議人即受處分人因違反道路交通管理處罰條例案件，對於
交通部公路總局臺北區監理所於民國九十五年五月二十二日所為
北監營裁字裁四○－Ｃ00000000號裁決，聲明異議，本
院裁定如下：
    主  文
原處分撤銷。
甲○○汽車駕駛人停車時，在禁止臨時停車處所停車，處罰鍰新
臺幣壹仟元。
    理  由
一、按標繪紅實線於路側，用以禁止臨時停車；禁止臨時停車線
    為紅色實線，用以指示禁止臨時停車路段，以劃設於道路緣
    石正面或頂面為原則，無緣石之道路得標繪於路面上，距路
    面邊緣以三十公分為度，道路交通標誌標線號誌設置規則第
    一百四十九條第一項第一款第五目、第一百六十九條第一、
    二項定有明文。又汽車駕駛人停車時，在禁止臨時停車處所
    停車者，處新臺幣（下同）六百元以上一千二百元以下罰鍰
    ，道路交通管理處罰條例第五十六條第一項第一款亦有規定
    。
二、異議人即受處分人甲○○駕駛信元汽車企業有限公司（下稱
    信元公司）所有車牌號碼一三三－ＣＶ號營業一般小客車，
    於民國九十五年一月八日上午十時二分許，停放在設有禁止
    臨時停車標線之臺北縣板橋市○○路○段二十二號旁之路段
    ，因駕駛人不在現場，為臺北縣政府警察局員警逕行拍照存
    證製單舉發並拖吊，嗣信元公司於九十五年四月六日以上開
    車輛為自備車輛參與經營（有臺北市計程車客運業駕駛人自
    備車輛參與經營契約書一紙在卷可稽）逕向臺北市交通事件
    裁決所提出申請歸責駕駛人甲○○，臺北市交通事件裁決所
    乃於同年月十二日將全案移轉至交通部公路總局臺北區監理
    所，由該所另行通知甲○○於九十五年五月二十日前到案處
    理，惟受處分人甲○○於應到案日期前均未提出申訴，原處
    分機關乃於九十五年五月二十二日依道路交通管理處罰條例
    第五十六條第一項第一款及違反道路交通管理事件統一裁罰
    基準表之規定，裁處受處分人九百元罰鍰。
三、異議人即受處分人甲○○於聲明異議狀中固不否認其所駕駛
    之上開車輛有於上述時地停放一事，惟矢口否認有何違反道
    路交通管理處罰條例之行為，辯稱：伊係停放於劃設之停車
    格內，且伊至拖吊場察看電腦照相之畫面確有停車格及編號
    ，然員警卻表示該停車格已塗銷，伊乃至拖吊地點拍攝劃有
    停車格及編號之相片附之云云。經查，異議人駕駛車牌號碼
    一三三－ＣＶ號營業一般小客車，於上述時、地違規停放於
    設有禁止臨時停車線（紅色實線）路段一事，有卷附採證照
    片一幀可稽，依該採證照片觀之，路面並無停車格線之標繪
    ，是異議人駕駛之上開車輛係停放於未設置有停車格之禁止
    臨時停車標線旁之事應堪認定。雖異議人提出拍攝有停車格
    及其編號之照片為證以實其說，惟觀諸該照片，並無法知悉
    於何時、何地所拍攝，本院無從認定該照片與本案之關連性
    ，又縱使異議人停車之上述路段曾有停車格線之劃置，然依
    卷附臺北縣政府九十四年七月七日北府工養字第○九四○五
    ○一六六七號函及其所附「臺北縣板橋市○○○道路改善二
    期工程」施工前現場管理協調會勘記錄之會議結論內容可知
    ，停車管理中心曾請施工廠商依工程進度於施工前（按已於
    九十四年七月五日開工）通知該停管中心取消施工區域範圍
    之停車格及機車格，復臺北縣政府亦請與會相關單位儘速依
    會議結論辦理，而異議人遭舉發違規時間距此已逾半年之久
    ，兼衡採證照片已無停車格位之劃設，益徵該路段之停車格
    顯已塗銷之情甚明，是異議人駕駛上開車輛，既停放在路側
??繪設紅色實線之禁止臨時停車標線旁，自係在禁止臨時停車
??處所停車，其有在設有禁止臨時停車標線處所停車之違規事
    實無訛，異議人以前揭情詞置辯，不足採信。本件事證明確
    ，應依法論處。
四、從而，原處分機關審酌違規相關情節，依首揭規定，裁處異
    議人罰鍰，固非無見，然異議人於另受通知到案處理，未遵
    期於九十五年五月二十日之應到案日期前到案申述，僅於九
    十五年五月二十二日裁決當日隨同聲明異議，依上開違反道
    路交通管理事件統一裁罰基準表之規定，駕駛人駕駛小型車
    ，在禁止臨時停車處所停車者，逾越應到案期限十五日內，
    繳納罰鍰或到案聽候裁決者，處一千元罰鍰。則原處分機關
    所為九百元罰鍰之裁決顯與上開基準表有所不符，自難認為
    允當。異議人之異議雖無理由，然上開裁決既有違誤之處，
    自應由本院將原處分撤銷，另行依法裁處如主文第二項所示
    ，以期適法。
據上論斷，應依道路交通案件處理辦法第二十條前段，裁定如主
文。
中    華    民    國    95    年    10    月    20    日
                 ? 臺灣板橋地方法院交通法庭
              ???      法  官  王綽光
上列正本證明與原本無異。
如不服本裁定，應於裁定送達後5日內向本院提出抗告狀。
                          書記官  許清秋
中    華    民    國    95    年    10    月    23    日


司法院資訊處製作；財團法人民間司法改革基金會備份。
